臺灣新竹地方法院刑事宣示判決筆錄　　100年度審易字第766號
公　訴　人　臺灣新竹地方法院檢察署檢察官
被　　　告　NGUYEN TH.
指定辯護人　本院公設辯護人林建和
上列被告因偽造文書案件，檢察官提起公訴（100 年度偵字第63
27號）後，聲請改依協商程序而為判決，本院於中華民國100 年
9 月21日下午4 時，在本院刑事第十一法庭宣示判決，出席職員
如下：
　　　　　　　　審判長法　官　劉兆菊
　　　　　　　　　　　書記官　林兆嘉
　　　　　　　　　　　通　譯　鄭敏郎
法官起立朗讀判決主文、犯罪事實要旨、處罰條文，及告以上訴
限制、期間並提出上訴狀之法院，且諭知記載其內容：
一、主  文：
    NGUYEN THI HINH 共同犯未經許可入國罪，處有期徒刑肆月
    ，如易科罰金，以銀元佰元即新臺幣玖佰元折算壹日；減
    為有期徒刑貳月，如易科罰金，以銀元佰元即新臺幣玖佰
    元折算壹日。
二、犯罪事實要旨：
（一）NGUYEN THI HINH （中文譯名：阮氏心，下稱阮氏心，越
      南籍）前於民國92年1 月4 日，經行政院勞工委員會之許
      可合法來臺，於94年12月25日出境。詎阮氏心為能繼續來
      臺工作，明知並未於上開在我國居留期間內，向內政部入
      出國及移民署申請重入國許可，竟與越南籍真實姓名年籍
      不詳綽號「OANH」之成年女子，共同基於行使偽造特種文
      書、未經許可入國之犯意聯絡及行為分擔，於95年間，在
      越南以美金4,000 元之代價，委託綽號「OANH」之成年女
      子代為重辦越南護照（護照號碼：B0000000號）後，並在
      新辦之護照上黏貼以不詳方式取得內政部警政署前於94年
      間所遺失編號397001號至399000號等2,000 張空白重入國
      許可證其中編號398287號，並加以偽造為有效日期在95年
      3 月17日之後，發給日期在有效日期前一個月內之重入國
      許可證（未扣案），阮氏心並於95年3 月17日從越南搭乘
      飛機至高雄國際機場入境臺灣，並在入境查驗檯持上開貼
      有偽造之重入國許可證之越南護照向不知情之移民官行使
      並准其入境，足生損害於內政部入出國及移民署（原為內
      政部警政署入出境管理局）對於入出境管理之正確性。嗣
      因阮氏心入境臺灣後即開始非法工作，嗣於100 年6 月10
      日下午2 時許，在新竹市○○路上新竹市監理站遭警攔查
      ，發現阮氏心已逾合法准許之居留期限，始循線查悉上情
      （原起訴書認阮氏心上揭犯行係涉犯刑法第212 條、第21
      6 條之行使偽造特種文書罪，容有誤會，惟業經公訴蒞庭
      檢察官於100 年9 月13日準備程序、100 年9 月21日協商
      程序中分別當庭變更增加起訴法條，入出國及移民法第74
      條第1 項之未經許可國罪，本院自無庸為變更起訴法條之
      諭知，附此敘明）。
（二）案經內政部入出國及移民署專勤事務第一大隊新竹市專勤
      隊報告臺灣新竹地方法院檢察署檢察官偵查起訴後，經檢
      察官聲請認罪協商判決，由本院裁定改依協商程序而為判
      決。
三、處罰條文：
    入出國及移民法第74條、刑法第2 條第1 項前段、第28條、
    第212 條、第216 條、第55條前段、95年7 月1 日修正公布
    施行前第41條第1 項前段、第2 項，98年9 月1 日修正公布
    施行後刑法第41條第2 項，廢止前罰金罰鍰提高標準條例第
    1 條前段、第2 條，現行法規所定貨幣單位折算新臺幣條例
    第2 條，中華民國九十六年罪犯減刑條例第2 條第1 項第3
    款、第7 條。
四、附記事項：
（一）被告阮氏心於本件犯罪行為後，入出國及移民法於96年12
      月26日總統華總一義字第09600174091 號令修正公布全文
      97條，於97年7 月22日行政院院臺治字第0970029826號令
      定自97年8 月1 日施行，其中修正前第54條規定將之移置
      規定於修正後第74條，修正前第54條規定為「未經許可入
      出國或受禁止出國處分而出國者，處三年以下有期徒刑、
      拘役或科或併科新台幣九萬元以下罰金。」，僅移置後配
      合修正條文第5 條第2 項意旨，酌作文字修正將「未經許
      可入出國」修正為「未經許可入國」，比較新舊法結果，
      其構成要件及法定刑均無不同，依最高法院刑事庭95年度
      第21次會議決議，非屬刑法第2 條第1 項比較之範疇，應
      逕適用修正後入出國及移民法第74條規定，併予敘明。
（二）被告NGUYEN THI HINH 所犯未經許可入國罪，其犯罪時間
      係95年3 月17日，其行為末日在96年4 月24日以前，符合
      中華民國九十六年罪犯減刑條例第2 條第1 項第3 款規定
      ，且無該條例第3 條規定不予減刑之情形，爰減其刑期二
      分之一。
五、協商判決除有刑事訴訟法第455 條之4 第1 項第1 款於本訊
    問程序終結前，被告撤銷協商合意或檢察官撤回協商聲請者
    ；第2 款被告協商之意思非出於自由意志者；第4 款被告所
    犯之罪非第455 條之2 第1 項所定得以協商判決者；第6 款
    被告有其他較重之裁判上一罪之犯罪事實者；第7 款法院認
    應諭知免刑或免訴、不受理者情形之一，及違反同條第2 項
    「法院應於協商合意範圍內為判決；法院為協商判決所科之
    刑，以宣告緩刑或2 年以下有期徒刑、拘役或罰金為限」之
    規定者外，檢察官與被告均不得上訴。
六、如有前項得上訴之情形，得自收受宣示判決筆錄送達之日起
    10日內，向本院提出上訴書狀，上訴於第二審法院。
本案經檢察官洪期榮到庭執行職務。
中    華    民    國    100  年     9    月     21    日
                  刑事第九庭    書  記  官  林兆嘉
                                審判長法官  劉兆菊
以上筆錄正本係照原本作成。
中    華    民    國    100   年    9    月     21    日
                                書  記  官  許榮成
附錄本案論罪科刑法條：
入出國及移民法第74條
未經許可入國或受禁止出國處分而出國者，處3 年以下有期徒刑
、拘役或科或併科新臺幣9萬元以下罰金。
中華民國刑法第212條
偽造、變造護照、旅券、免許證、特許證及關於品行、能力服務
或其他相類之證書、介紹書，足以生損害於公眾或他人者，處1
年以下有期徒刑、拘役或3百元以下罰金。
中華民國刑法第216條
行使第210條至第215條之文書者，依偽造、變造文書或登載不實
事項或使登載不實事項之規定處斷